# BITACORA DE TRABAJO

*Nota: Esta bitacora solo podrá ser editada por María Castillo*

| SPRINT  |  RESUMEN SEMANAL |
| ------------ | ------------ |
| 1  | <b>Viernes 21: </b> se acordó entre todos que la plataforma a usar para el diseño de estático de los modulos sería Canva ya que su interfaz es amigable y se puede realizar trabajo colaborativo y ver qué realizan los compañeros para crear cohesión de los elementos. La líder de equipo, María Castillo, creó los elementos visuales principales a usar para la página web como los colores, tipo de layout, los fonts y el logo escogido <br> <br> <b>Sabado 22:</b> La líder de equipo consultó con Laura Ortega acerca de la lista de modulos a realizar para una mejor organizacion de contenido <br> <br> <b>Domingo 23:</b> la líder de equipo asignó los modulos en el cual trabajaran cada uno para ello se realizó el siguiente reparto de tareas: <br> <li> Inicio de sesión, Chat, Gestión de anuncios, Dashboard: María Castillo </li> <li>Gestión de clientes, Reportes, Gestión de planes: Moises Villarroel </li> <li>Consulta externa de cobertura, Consulta interna de Cobertura, Gestión de sedes, Usuarios: Rosibel Cordero</li> <li>Gestion de cobertura y Archivos: Victor Pérez</li> <li> Auditoria de Movimientos y Estado de red: Luís Pernalete </li> Los integrantes del equipo estuvieron de acuerdo con las tareas asignadas y comenzaron a trabajar en los espacios de trabajo de Canva enviados el dia anterior. Los modulos de Inicio de Sesion y Dashboard se construyeron con anterioridad como guia para el resto de los integrantes. <br> <br> <b>Lunes 24: </b> Se vieron los primeros avances para los modulos de Gestión de clientes, Inicio de Sesión, Dashboard, Gestión de Planes y Reportes. Todo el proceso se discutió en el grupo de WhatsApp de Frontend. <br> <br> <b>Martes 25: </b> Los modulos de Auditoría, Gestión de usuarios, Archivos, Consulta externa de Cobertura y Consulta interna de Cobertura estaban siendo realizados y las dudas eran enviadas al grupo para la asesoria y opiniones constructivas. Por otra parte, se realizo una reunión a las 10:30 p.m. con Laura Ortega y Juan Villegas para discutir estos avances y resolver las dudas de cada equipo, en esta reunión se observaron algunas modificaciones que se hicieron llegar al grupo de Frontend a través de notas en Canva e instrucciones via WhatsApp. <br> <br>  <b> Miercoles 26: </b> Se realizaron las modificaciones sugeridas por Laura Ortega para la estandarizacion de elementos al igual que se agregaron los diseños de los modales y las alertas del sistema para tener el diseño lo más completo posible para la reunión de revisión general pautada para el día Jueves 27 <br> <br> <b>Jueves 27: </b> Todavia existen ciertas confusiones en el grupo en cuanto a la informacion de los modulos por lo que se planteó resolverlas durante la llamada general con los jefes del proyecto. En esta reunión, participaron solamente Maria, Moises, Rosibel y Luis durante la presentación y correción de los modulos, el estudiante Victor NO participó a pesar de haberse unido durante toda la llamada y los jefes de proyecto realizaron varias llamadas pero no hubo respuesta por lo cual los miembros del grupo anotaron las correcciones e instrucciones que los jefes del proyecto indicaron. <br> <br> <b> Viernes 28: </b> la lider de grupo indicó la división de las tareas para la subida de archivos en GitHub, el compañero Moises Villarroel indicó en el grupo que estaría disponible hasta las 12 p.m. por asuntos médicos por lo cuál se acordó que cualquier modificación indicada en la reunión del día anterior debía estar lista alrededor de estas horas, pero aún faltaban alrededor de 3 módulos por realizar los cambios en los diseños. La tarea se completó alrededor de las 12:30 p.m. <br> <br> La líder de equipo realizó las revisiones durante la semana para observar si las modificaciones se estaban realizando correctamente, los miembros del equipo como Rosibel y Moises estuvieron muy atentos durante el primer sprint. | 
| 2  | -  |
